【裁判字號】    98,交聲,3256
【裁判日期】    980921
【裁判案由】    違反道路交通管理處罰條例聲明異議
【裁判全文】
臺灣臺北地方法院交通事件裁定
受 處分 人  宏林通運企業股份有限公司
代  表  人  甲○○○
原處分機關  臺北市交通事件裁決所
上列受處分人因違反道路交通管理處罰條例案件，對於原處分機
關於中華民國98年9月3日所為之處分（原處分案號：北市裁罰字
第裁22-Z00000000、裁22-Z00000000號）聲明異議，本院裁定如
下：
    主  文
異議均駁回。
    理  由
一、按汽車未領用牌照行駛或牌照借供他車使用或使用他車牌照
    行駛者，處汽車所有人新臺幣（下同）3600元以上1萬800元
    以下罰鍰，並禁止其行駛、牌照吊銷，道路交通管理處罰條
    例（下稱條例)第12條第1項第1款及第5款、第2項第5款分別
    定有明文。再按除小型車附掛之拖車外，拖車標識牌及車身
    （架）號碼打刻應符合拖車標識牌及車身（架）號碼打刻規
    定（下稱打刻規定）；拖車標識牌應以銅合金或不鏽鋼板製
    作，......，字體應端正、清晰、明確，採用銲接或鉚接方
    式固定於車架上，......。拖車應於標識牌下方之車身（架
    ）上打刻車身（架）號碼，其車身（架）號碼內容應包含型
    式代號及流水號碼，道路交通安全規則第39條第1 項後段及
    打刻規定第2、3點復有明定。
二、本件受處分人宏林通運企業股份有限公司所有之車牌號碼AX
    -120號營業貨櫃曳引車、連結車號DL-32營業半拖車(下稱違
    規車輛)，於民國98年7 月11日6時55分許，行經國道三號南
    下273.6公里處，因未領用牌照行駛、使用他車牌照行駛(AX
    -120)、牌照借供他車使用（DL-32）等違規行為，為內政部
    警政署國道公路警察局第八警察隊（下稱舉發機關）當場攔
    停舉發。嗣受處分人提出申訴，惟經原處分機關函請舉發機
    關調查結果，仍認受處分人確有前開違規行為，原處分機關
    乃於98年9月3日，分別以北市裁罰字第裁22-Z00000000、北
    市裁罰字第裁22-Z00000000號，裁決受處分人罰鍰3600元、
    1萬800元、1萬800元，並吊銷上開兩車牌照。受處分人不服
    ，於法定期間內具狀聲明異議。
三、異議意旨略以：受處分人所有之違規車輛行經違規地點，因
    遭警當場丈量車架規格與原規格不符，後經回車廠詢問司機
    當時情形，始知警方丈量之中心點有誤差，而使警察第一時
    間主觀誤以為係使用其他車體。另半拖車因98年5 月間車架
    部份損壞整修，而致使車架號碼被新油漆覆蓋，車身與號碼
    實完全符合，並非第二部車體之半拖車，爰提出聲明異議等
    語。
四、經查：
（一）受處分人固不否認其所有之違規車輛確有於98年7月11日6
      時55分，於國道3號南下273.6公里處為舉發機關攔檢，並
      遭舉發違規之事實，亦有舉發機關之採證彩色照片共8 幀
      在卷為憑，應堪信其為真實。
（二）受處分人雖稱舉發機關當場攔查並測量車架規格與原軸距
      不符，因該測量錯誤導致認定係使用它車車牌，惟舉發機
      關舉發受處分人之違規，乃因發現拖車之車身並無依首揭
      打刻規定將車身號碼打刻於規定之處（即標識牌下方），
      與舉發當時警察測量之車架長短、規格並無關係，受處分
      人雖稱嗣後經回廠測量俱與牌照相符等情，然舉發機關並
      未就此舉發受處分人違規，受處分人當有誤會。
（三）再按，受處分人陳稱該半拖車車架因於98年5 月間曾經整
      修，致使該打刻之車身號碼為新刷油漆所覆蓋，並附4 張
      照片以陳。惟從受處分人所提供之照片觀之，雖可明顯看
      到車架號碼「67086」 打刻在車架上，再比對拖車領牌登
      記書，車牌號碼DL-32之車架號碼確為「67086」無誤；然
      如比對舉發機關於攔停當時所拍攝存證之車架左右兩側共
      計8 幀照片，於首揭打刻規定所規定之車架號碼打刻位置
      ，明顯俱未發現有打刻號碼之痕跡，若依受處分人所陳係
      因整修而遭油漆覆蓋，該打刻號碼斷無可能完全不見，應
      仍可如受處分人所提供之照片可看出打刻痕跡，故舉發當
      時之車架與受處分人陳稱遭油漆覆蓋之情形不符。何況，
      舉發機關採證照片中亦未有「拖車標識牌」固定其上。由
      此可證，於舉發之時、地，舉發機關檢視半拖車應固定之
      標識牌與打刻號碼一應俱無，違規事實至為明顯，受處分
      人猶執前詞，不可採信。故本件事證明確，受處分人所辯
      ，殊不足採，其所有之營業貨櫃曳引車「未領用牌照行駛
      」、「使用他車牌照行駛」及營業一般半拖車「牌照借供
      他車使用」之違規行為均足以認定，應依法處罰。
五、綜上所述，受處分人所有之違規車輛，確有於上揭時、地因
    未領用牌照行駛、使用他車牌照、牌照借供他車使用等違規
    行為，原處分機關依條例第12條第1項第1款及第5款、第2項
    第5款規定，裁處受處分人即汽車所有人各罰鍰3600元、1萬
    800元、1萬800 元，並吊銷上開兩車牌照，核無不合。本件
    受處分人之異議均無理由，應予駁回。
六、據上論斷，應依道路交通案件處理辦法第19條，裁定如主文
    。
中    華    民    國    98    年    9     月    21    日
                  交通法庭法  官  呂政燁
以上正本證明與原本無異。
如不服本裁定應於送達後5日內向本院提出抗告狀。
                          書記官  呂欣穎
中    華    民    國    98    年    9     月    21    日


司法院資訊處製作；財團法人民間司法改革基金會備份。
